【裁判字號】    95,抗,1332
【裁判日期】    951030
【裁判案由】    聲明異議
【裁判全文】
臺灣高等法院民事裁定                  95年度抗字第1332號
抗  告  人  乙○○
上列抗告人與相對人甲○○間聲明異議事件，對於中華民國95年
9 月5 日臺灣臺北地方法院95年度執字第26027 號裁定，提起抗
告，本院裁定如下：
    主  文
抗告駁回。
抗告費用由抗告人負擔。
    理  由
一、按當事人或利害關係人，對於執行法院強制執行之命令，或
    對於執行法官、書記官、執達員實施強制執行之方法，強制
    執行時應遵守之程序，或其他侵害利益之情事，得於強制執
    行程序終結前，為聲請或聲明異議，強制執行法第12條第1
    項定有明文。次按第三人就執行標的物有足以排除強制執行
    之權利者，得於強制執行程序終結前，向執行法院對債權人
    提起異議之訴。如債務人亦否認其權利時，並得以債務人為
    被告，強制執行法第15條亦定有明文。又所謂違法執行係指
    現實執行行為，違背法律所定之形式、限度以及程序，對此
    違法執行之救濟方法，係向執行法院聲請或聲明異議；所謂
    不當執行，係指執行結果與實體法之權利關係不符者，故其
    救濟方法，係由債務人提起異議之訴，或由第三人提起第三
    人異議之訴。
二、本件抗告人抗告意旨略以：抗告人所有坐落臺北市○○區○
    ○街44巷10號7 樓頂樓加蓋約25坪之違章建築部分（下稱系
    爭違建），為臺灣臺北地方法院（下稱臺北地院）95年度執
    字第26027 號給付票款事件之執行標的，惟系爭違建係抗告
    人於民國88年7 月23日向第三人卞麗碧以新臺幣220 萬元購
    買，有收據、支票及代書翟石慧可證，故臺北地院對系爭違
    建為強制執行，即屬違法執行，其執行命令與執行方法，均
    有侵害第三人之情事等語，求予廢棄原裁定。
三、經查：抗告人主張系爭違建為其所有，故執行法院所為強制
    執行程序違法，乃聲明異議云云。惟抗告人既係基於所有權
    而對系爭違建有所主張，即屬執行結果與抗告人實體法上權
    利關係不符之情形，而非屬執行程序違背法律所定形式、限
    度及程序之情形，揆諸首揭說明，抗告人應依強制執行法第
    15條規定，向執行法院提出第三人異議之訴以資救濟，茲抗
    告人向執行法院聲明異議，而非提起第三人異議之訴，則原
    裁定據以駁回抗告人之聲明異議，於法並無不合。抗告意旨
    指摘原裁定不當，求予廢棄，非有理由，應予駁回。
四、據上論結，本件抗告為無理由，爰裁定如主文。
中    華    民    國    95    年    10    月    30    日
                    民事第四庭
                        審判長  法  官  張劍男
                                法  官  郭松濤
                                法  官  丁蓓蓓
正本係照原本作成。
本裁定除以適用法規顯有錯誤為理由，並經本院許可外，不得再
抗告。如提起再抗告，應於收受後10日內委任律師為訴訟代理人
向本院提出再抗告狀。並繳納再抗告費新台幣１千元。
中    華    民    國    95    年    11    月    2     日
                                書記官  張淑芬


司法院資訊處製作；財團法人民間司法改革基金會備份。
